data/lexd/22-adjectives-minor.lexd
# Kleine Adjektiv-Paradigmen inkl. Komparativ/Superlativ (<100 Wortlisten-
# Lemmata) — handgeschriebene lexd-Tabellen. Stämme generiert (skip_infl-
# Override). Suppletive Steigerung steht literal in 35-suppletives.lexd; die
# großen (P25/P27) bleiben in 10/20-* bzw. generiert.
#
# Bootstrapped aus data/gold/goldstandard.json; Paradigmen: P26, P26comp, P26sup, P28, P28sup, P29, P29comp, P29sup, P30, P30acomp, P30asup, P30comp, P30sup, P31, P31comp, P31sup.

PATTERNS
StemsN_P26_x[gFem] InflN_P26_x[gFem]
StemsN_P26_x[gMsc] InflN_P26_x[gMsc]
StemsN_P26_x[gNeut] InflN_P26_x[gNeut]
StemsN_P26comp_x[gFem] InflN_P26comp_x[gFem]
StemsN_P26comp_x[gMsc] InflN_P26comp_x[gMsc]
StemsN_P26comp_x[gNeut] InflN_P26comp_x[gNeut]
StemsN_P26sup_x[gFem] InflN_P26sup_x[gFem]
StemsN_P26sup_x[gMsc] InflN_P26sup_x[gMsc]
StemsN_P26sup_x[gNeut] InflN_P26sup_x[gNeut]
StemsN_P28_x[gFem] InflN_P28_x[gFem]
StemsN_P28_x[gMsc] InflN_P28_x[gMsc]
StemsN_P28_x[gNeut] InflN_P28_x[gNeut]
StemsN_P28sup_x[gFem] InflN_P28sup_x[gFem]
StemsN_P28sup_x[gMsc] InflN_P28sup_x[gMsc]
StemsN_P28sup_x[gNeut] InflN_P28sup_x[gNeut]
StemsN_P29_x[gFem] InflN_P29_x[gFem]
StemsN_P29_x[gMsc] InflN_P29_x[gMsc]
StemsN_P29_x[gNeut] InflN_P29_x[gNeut]
StemsN_P29comp_x[gFem] InflN_P29comp_x[gFem]
StemsN_P29comp_x[gMsc] InflN_P29comp_x[gMsc]
StemsN_P29comp_x[gNeut] InflN_P29comp_x[gNeut]
StemsN_P29sup_x[gFem] InflN_P29sup_x[gFem]
StemsN_P29sup_x[gMsc] InflN_P29sup_x[gMsc]
StemsN_P29sup_x[gNeut] InflN_P29sup_x[gNeut]
StemsN_P30_x[gFem] InflN_P30_x[gFem]
StemsN_P30_x[gMsc] InflN_P30_x[gMsc]
StemsN_P30_x[gNeut] InflN_P30_x[gNeut]
StemsN_P30acomp_x[gFem] InflN_P30acomp_x[gFem]
StemsN_P30acomp_x[gMsc] InflN_P30acomp_x[gMsc]
StemsN_P30acomp_x[gNeut] InflN_P30acomp_x[gNeut]
StemsN_P30asup_x[gFem] InflN_P30asup_x[gFem]
StemsN_P30asup_x[gMsc] InflN_P30asup_x[gMsc]
StemsN_P30asup_x[gNeut] InflN_P30asup_x[gNeut]
StemsN_P30comp_x[gFem] InflN_P30comp_x[gFem]
StemsN_P30comp_x[gMsc] InflN_P30comp_x[gMsc]
StemsN_P30comp_x[gNeut] InflN_P30comp_x[gNeut]
StemsN_P30sup_x[gFem] InflN_P30sup_x[gFem]
StemsN_P30sup_x[gMsc] InflN_P30sup_x[gMsc]
StemsN_P30sup_x[gNeut] InflN_P30sup_x[gNeut]
StemsN_P31_x[gFem] InflN_P31_x[gFem]
StemsN_P31_x[gMsc] InflN_P31_x[gMsc]
StemsN_P31_x[gNeut] InflN_P31_x[gNeut]
StemsN_P31comp_x[gFem] InflN_P31comp_x[gFem]
StemsN_P31comp_x[gMsc] InflN_P31comp_x[gMsc]
StemsN_P31comp_x[gNeut] InflN_P31comp_x[gNeut]
StemsN_P31sup_x[gFem] InflN_P31sup_x[gFem]
StemsN_P31sup_x[gMsc] InflN_P31sup_x[gMsc]
StemsN_P31sup_x[gNeut] InflN_P31sup_x[gNeut]

LEXICON InflN_P26_x
<Pl><Acc>:·bans[gFem,gMsc,gNeut]
<Pl><Dat>:·āmans[gFem]
<Pl><Dat>:·ammans[gMsc]
<Pl><Dat>:·ammans[gNeut]
<Pl><Gen>:·ban[gFem,gMsc,gNeut]
<Pl><Nom>:·bas[gFem]
<Pl><Nom>:·āi[gMsc]
<Pl><Nom>:·āi[gNeut]
<Sg><Acc>:·ban[gFem,gMsc,gNeut]
<Sg><Dat>:·bai[gFem]
<Sg><Dat>:·àsmu[gMsc]
<Sg><Dat>:·àsmu[gNeut]
<Sg><Gen>:·bas[gFem,gMsc,gNeut]
<Sg><Nom>:ā[gFem]
<Sg><Nom>:s[gMsc]
<Sg><Nom>:·ban[gNeut]

LEXICON InflN_P26comp_x
<Pl><Acc>:·aisins[gFem,gMsc,gNeut]
<Pl><Dat>:·aisimans[gFem,gMsc,gNeut]
<Pl><Gen>:·aisin[gFem,gMsc,gNeut]
<Pl><Nom>:·aisis[gFem]
<Pl><Nom>:·aišai[gMsc]
<Pl><Nom>:·aišai[gNeut]
<Sg><Acc>:·aisin[gFem]
<Sg><Acc>:·aisin[gMsc]
<Sg><Acc>:·aisi[gNeut]
<Sg><Dat>:·aišai[gFem]
<Sg><Dat>:·aišasmu[gMsc]
<Sg><Dat>:·aišasmu[gNeut]
<Sg><Gen>:·aišas[gFem,gMsc,gNeut]
<Sg><Nom>:·aisi[gFem]
<Sg><Nom>:·aisis[gMsc]
<Sg><Nom>:·aisi[gNeut]

LEXICON InflN_P26sup_x
<Pl><Acc>:·aisins[gFem,gMsc,gNeut]
<Pl><Dat>:·aisimans[gFem,gMsc,gNeut]
<Pl><Gen>:·aisin[gFem,gMsc,gNeut]
<Pl><Nom>:·aisis[gFem]
<Pl><Nom>:·aišai[gMsc]
<Pl><Nom>:·aišai[gNeut]
<Sg><Acc>:·aisin[gFem]
<Sg><Acc>:·aisin[gMsc]
<Sg><Acc>:·aisi[gNeut]
<Sg><Dat>:·aišai[gFem]
<Sg><Dat>:·aišasmu[gMsc]
<Sg><Dat>:·aišasmu[gNeut]
<Sg><Gen>:·aišas[gFem,gMsc,gNeut]
<Sg><Nom>:·aisi[gFem]
<Sg><Nom>:·aisis[gMsc]
<Sg><Nom>:·aisi[gNeut]

LEXICON InflN_P28_x
<Pl><Acc>:·ins[gFem,gMsc,gNeut]
<Pl><Dat>:·imans[gFem]
<Pl><Dat>:Jamans[gMsc]
<Pl><Dat>:·imans[gNeut]
<Pl><Gen>:·in[gFem,gMsc,gNeut]
<Pl><Nom>:is[gFem]
<Pl><Nom>:Jai[gMsc]
<Pl><Nom>:Jai[gNeut]
<Sg><Acc>:·in[gFem]
<Sg><Acc>:·in[gMsc]
<Sg><Acc>:i[gNeut]
<Sg><Dat>:Jai[gFem]
<Sg><Dat>:Ju[gMsc]
<Sg><Dat>:Jasmu[gNeut]
<Sg><Gen>:Jas[gFem,gMsc,gNeut]
<Sg><Nom>:i[gFem]
<Sg><Nom>:is[gMsc]
<Sg><Nom>:i[gNeut]

LEXICON InflN_P28sup_x
<Pl><Acc>:·ins[gFem,gMsc,gNeut]
<Pl><Dat>:·imans[gFem]
<Pl><Dat>:Jamans[gMsc]
<Pl><Dat>:·imans[gNeut]
<Pl><Gen>:·in[gFem,gMsc,gNeut]
<Pl><Nom>:is[gFem]
<Pl><Nom>:Jai[gMsc]
<Pl><Nom>:Jai[gNeut]
<Sg><Acc>:·in[gFem]
<Sg><Acc>:·in[gMsc]
<Sg><Acc>:i[gNeut]
<Sg><Dat>:Jai[gFem]
<Sg><Dat>:Ju[gMsc]
<Sg><Dat>:Jasmu[gNeut]
<Sg><Gen>:Jas[gFem,gMsc,gNeut]
<Sg><Nom>:i[gFem]
<Sg><Nom>:is[gMsc]
<Sg><Nom>:i[gNeut]

LEXICON InflN_P29_x
<Pl><Acc>:·ans[gFem,gMsc,gNeut]
<Pl><Dat>:·amans[gFem,gMsc,gNeut]
<Pl><Gen>:·an[gFem,gMsc,gNeut]
<Pl><Nom>:·as[gFem]
<Pl><Nom>:·ai[gMsc]
<Pl><Nom>:·ai[gNeut]
<Sg><Acc>:·an[gFem,gMsc,gNeut]
<Sg><Dat>:·ai[gFem]
<Sg><Dat>:·asmu[gMsc]
<Sg><Dat>:·asmu[gNeut]
<Sg><Gen>:·as[gFem,gMsc,gNeut]
<Sg><Nom>:a[gFem]
<Sg><Nom>:s[gMsc]
<Sg><Nom>:·an[gNeut]

LEXICON InflN_P29comp_x
<Pl><Acc>:·aisins[gFem,gMsc,gNeut]
<Pl><Dat>:·aisimans[gFem,gMsc,gNeut]
<Pl><Gen>:·aisin[gFem,gMsc,gNeut]
<Pl><Nom>:·aisis[gFem]
<Pl><Nom>:·aišai[gMsc]
<Pl><Nom>:·aišai[gNeut]
<Sg><Acc>:·aisin[gFem]
<Sg><Acc>:·aisin[gMsc]
<Sg><Acc>:·aisi[gNeut]
<Sg><Dat>:·aišai[gFem]
<Sg><Dat>:·aišasmu[gMsc]
<Sg><Dat>:·aišasmu[gNeut]
<Sg><Gen>:·aišas[gFem,gMsc,gNeut]
<Sg><Nom>:·aisi[gFem]
<Sg><Nom>:·aisis[gMsc]
<Sg><Nom>:·aisi[gNeut]

LEXICON InflN_P29sup_x
<Pl><Acc>:·aisins[gFem,gMsc,gNeut]
<Pl><Dat>:·aisimans[gFem,gMsc,gNeut]
<Pl><Gen>:·aisin[gFem,gMsc,gNeut]
<Pl><Nom>:·aisis[gFem]
<Pl><Nom>:·aišai[gMsc]
<Pl><Nom>:·aišai[gNeut]
<Sg><Acc>:·aisin[gFem]
<Sg><Acc>:·aisin[gMsc]
<Sg><Acc>:·aisi[gNeut]
<Sg><Dat>:·aišai[gFem]
<Sg><Dat>:·aišasmu[gMsc]
<Sg><Dat>:·aišasmu[gNeut]
<Sg><Gen>:·aišas[gFem,gMsc,gNeut]
<Sg><Nom>:·aisi[gFem]
<Sg><Nom>:·aisis[gMsc]
<Sg><Nom>:·aisi[gNeut]

LEXICON InflN_P30_x
<Pl><Acc>:·ins[gFem]
<Pl><Acc>:·uns[gMsc]
<Pl><Acc>:·uns[gNeut]
<Pl><Dat>:·emans[gFem]
<Pl><Dat>:·umans[gMsc]
<Pl><Dat>:·umans[gNeut]
<Pl><Gen>:·in[gFem]
<Pl><Gen>:·un[gMsc]
<Pl><Gen>:·un[gNeut]
<Pl><Nom>:·es[gFem]
<Pl><Nom>:·wai[gMsc]
<Pl><Nom>:·wai[gNeut]
<Sg><Acc>:·in[gFem]
<Sg><Acc>:·un[gMsc]
<Sg><Acc>:·u[gNeut]
<Sg><Dat>:·ei[gFem]
<Sg><Dat>:·usmu[gMsc]
<Sg><Dat>:·usmu[gNeut]
<Sg><Gen>:·es[gFem]
<Sg><Gen>:·was[gMsc]
<Sg><Gen>:·was[gNeut]
<Sg><Nom>:i[gFem]
<Sg><Nom>:·us[gMsc]
<Sg><Nom>:·u[gNeut]

LEXICON InflN_P30acomp_x
<Pl><Acc>:·aisins[gFem,gMsc,gNeut]
<Pl><Dat>:·aisimans[gFem,gMsc,gNeut]
<Pl><Gen>:·aisin[gFem,gMsc,gNeut]
<Pl><Nom>:·aisis[gFem]
<Pl><Nom>:·aišai[gMsc]
<Pl><Nom>:·aišai[gNeut]
<Sg><Acc>:·aisin[gFem]
<Sg><Acc>:·aisin[gMsc]
<Sg><Acc>:·aisi[gNeut]
<Sg><Dat>:·aišai[gFem]
<Sg><Dat>:·aišasmu[gMsc]
<Sg><Dat>:·aišasmu[gNeut]
<Sg><Gen>:·aišas[gFem,gMsc,gNeut]
<Sg><Nom>:·aisi[gFem]
<Sg><Nom>:·aisis[gMsc]
<Sg><Nom>:·aisi[gNeut]

LEXICON InflN_P30asup_x
<Pl><Acc>:·aisins[gFem,gMsc,gNeut]
<Pl><Dat>:·aisimans[gFem,gMsc,gNeut]
<Pl><Gen>:·aisin[gFem,gMsc,gNeut]
<Pl><Nom>:·aisis[gFem]
<Pl><Nom>:·aišai[gMsc]
<Pl><Nom>:·aišai[gNeut]
<Sg><Acc>:·aisin[gFem]
<Sg><Acc>:·aisin[gMsc]
<Sg><Acc>:·aisi[gNeut]
<Sg><Dat>:·aišai[gFem]
<Sg><Dat>:·aišasmu[gMsc]
<Sg><Dat>:·aišasmu[gNeut]
<Sg><Gen>:·aišas[gFem,gMsc,gNeut]
<Sg><Nom>:·aisi[gFem]
<Sg><Nom>:·aisis[gMsc]
<Sg><Nom>:·aisi[gNeut]

LEXICON InflN_P30comp_x
<Pl><Acc>:·uisins[gFem,gMsc,gNeut]
<Pl><Dat>:·uisimans[gFem,gMsc,gNeut]
<Pl><Gen>:·uisin[gFem,gMsc,gNeut]
<Pl><Nom>:·uisis[gFem]
<Pl><Nom>:·uišai[gMsc]
<Pl><Nom>:·uišai[gNeut]
<Sg><Acc>:·uisin[gFem]
<Sg><Acc>:·uisin[gMsc]
<Sg><Acc>:·uisi[gNeut]
<Sg><Dat>:·uišai[gFem]
<Sg><Dat>:·uišasmu[gMsc]
<Sg><Dat>:·uišasmu[gNeut]
<Sg><Gen>:·uišas[gFem,gMsc,gNeut]
<Sg><Nom>:·uisi[gFem]
<Sg><Nom>:·uisis[gMsc]
<Sg><Nom>:·uisi[gNeut]

LEXICON InflN_P30sup_x
<Pl><Acc>:·uisins[gFem,gMsc,gNeut]
<Pl><Dat>:·uisimans[gFem,gMsc,gNeut]
<Pl><Gen>:·uisin[gFem,gMsc,gNeut]
<Pl><Nom>:·uisis[gFem]
<Pl><Nom>:·uišai[gMsc]
<Pl><Nom>:·uišai[gNeut]
<Sg><Acc>:·uisin[gFem]
<Sg><Acc>:·uisin[gMsc]
<Sg><Acc>:·uisi[gNeut]
<Sg><Dat>:·uišai[gFem]
<Sg><Dat>:·uišasmu[gMsc]
<Sg><Dat>:·uišasmu[gNeut]
<Sg><Gen>:·uišas[gFem,gMsc,gNeut]
<Sg><Nom>:·uisi[gFem]
<Sg><Nom>:·uisis[gMsc]
<Sg><Nom>:·uisi[gNeut]

LEXICON InflN_P31_x
<Pl><Acc>:·ins[gFem]
<Pl><Acc>:·uns[gMsc]
<Pl><Acc>:·uns[gNeut]
<Pl><Dat>:JSāmans[gFem]
<Pl><Dat>:S·ummans[gMsc]
<Pl><Dat>:S·ummans[gNeut]
<Pl><Gen>:·in[gFem]
<Pl><Gen>:·un[gMsc]
<Pl><Gen>:·un[gNeut]
<Pl><Nom>:·es[gFem]
<Pl><Nom>:S·wāi[gMsc]
<Pl><Nom>:S·wāi[gNeut]
<Sg><Acc>:·in[gFem]
<Sg><Acc>:·un[gMsc]
<Sg><Acc>:·u[gNeut]
<Sg><Dat>:·ei[gFem]
<Sg><Dat>:·usmu[gMsc]
<Sg><Dat>:·usmu[gNeut]
<Sg><Gen>:·es[gFem]
<Sg><Gen>:·was[gMsc]
<Sg><Gen>:·was[gNeut]
<Sg><Nom>:Sī[gFem]
<Sg><Nom>:·us[gMsc]
<Sg><Nom>:·u[gNeut]

LEXICON InflN_P31comp_x
<Pl><Acc>:·uisins[gFem,gMsc,gNeut]
<Pl><Dat>:·uisimans[gFem,gMsc,gNeut]
<Pl><Gen>:·uisin[gFem,gMsc,gNeut]
<Pl><Nom>:·uisis[gFem]
<Pl><Nom>:·uišai[gMsc]
<Pl><Nom>:·uišai[gNeut]
<Sg><Acc>:·uisin[gFem]
<Sg><Acc>:·uisin[gMsc]
<Sg><Acc>:·uisi[gNeut]
<Sg><Dat>:·uišai[gFem]
<Sg><Dat>:·uišasmu[gMsc]
<Sg><Dat>:·uišasmu[gNeut]
<Sg><Gen>:·uišas[gFem,gMsc,gNeut]
<Sg><Nom>:·uisi[gFem]
<Sg><Nom>:·uisis[gMsc]
<Sg><Nom>:·uisi[gNeut]

LEXICON InflN_P31sup_x
<Pl><Acc>:·uisins[gFem,gMsc,gNeut]
<Pl><Dat>:·uisimans[gFem,gMsc,gNeut]
<Pl><Gen>:·uisin[gFem,gMsc,gNeut]
<Pl><Nom>:·uisis[gFem]
<Pl><Nom>:·uišai[gMsc]
<Pl><Nom>:·uišai[gNeut]
<Sg><Acc>:·uisin[gFem]
<Sg><Acc>:·uisin[gMsc]
<Sg><Acc>:·uisi[gNeut]
<Sg><Dat>:·uišai[gFem]
<Sg><Dat>:·uišasmu[gMsc]
<Sg><Dat>:·uišasmu[gNeut]
<Sg><Gen>:·uišas[gFem,gMsc,gNeut]
<Sg><Nom>:·uisi[gFem]
<Sg><Nom>:·uisis[gMsc]
<Sg><Nom>:·uisi[gNeut]
